---
title: "Uebung_2"
author: "VB"
date: "11/5/2019"
output:
  html_document:
    depth: 3
    fig_caption: yes
    highlight: tango
    number_sections: yes
    theme: paper
    toc: yes
---

```{r setup, include=FALSE}
knitr::opts_chunk$set(echo = TRUE)
```
# Graphiken

## Balkendiagramm

```{r, echo = T, message=FALSE, warning=FALSE, size="tiny", fig.align = "center", fig.cap = "Balkendiagramm", results = 'asis', out.width = '80%' }
df <- read.table('/Users/vitaly/Lehre/WS1920/Beuth/2_Deskriptive_Statistik/Data/titanic.csv', sep = ',', header = TRUE)
df$Index <- df$X
d_new <- df[c("Index","survived","pclass","sex","age","deck","fare","alone")]
library(ggplot2)
ggplot(d_new, aes(x = pclass)) +
geom_bar(fill = "#77d5e6") +
theme_classic() + theme(text = element_text(size = 20))
```


## Balkendiagramm (relative Häufigkeit)

```{r, echo = FALSE, message=FALSE, warning=FALSE, size="tiny", fig.align = "center", fig.cap = "Balkendiagramm (relative Häufigkeit)", results = 'asis', out.width = '80%' }

ggplot(d_new, aes(x = pclass)) +  
geom_bar(aes(y = (..count..)/sum(..count..)), fill = "#77d5e6") +
  theme_classic() + theme(text = element_text(size = 20))
```

# Komponenten-Balkendiagramm

```{r, echo = FALSE, message=FALSE, warning=FALSE, size="tiny", fig.align = "center", fig.cap = "Komponenten-Balkendiagramm", results = 'asis', out.width = '80%' }
library(ggplot2)
ggplot(d_new, aes(x = pclass, fill = sex)) +
geom_bar() +
theme_classic() + theme(text = element_text(size = 20))
```

# Komponenten-Balkendiagramm (relative Häufigkeit)


```{r, echo = FALSE, message=FALSE, warning=FALSE, size="tiny", fig.align = "center", fig.cap = "Komponenten-Balkendiagramm (relative Häufigkeit)", results = 'asis', out.width = '80%' }
library(ggplot2)
ggplot(d_new, aes(x = pclass, fill = sex)) +
geom_bar(position = "fill") +
theme_classic() + theme(text = element_text(size = 20))
```

# Komponenten-Balkendiagramm (relative Häufigkeit) (1)


```{r, echo = FALSE, message=FALSE, warning=FALSE, size="tiny", fig.align = "center", fig.cap = "Komponenten-Balkendiagramm (relative Häufigkeit)", results = 'asis', out.width = '80%' }
library(ggplot2)
ggplot(d_new, aes(x = pclass, fill = sex)) +
geom_bar(position = "fill") +
theme_classic() + theme(text = element_text(size = 20)) + 
coord_flip()
```

# Daten auf der Zahlengerade

```{r, echo = FALSE, message=FALSE, warning=FALSE, size="tiny", fig.align = "center", fig.cap = "Daten auf der Zahlengerade", results = 'asis', out.width = '80%' }
library(ggplot2)
ggplot(d_new, aes(x = age, y = 1)) +
geom_point(fill = "#77d5e6") +
#scale_y_continuous(expand=c(0,0)) + 
theme_classic() +
theme(text = element_text(size = 20)) +
#theme(legend.position = "none") 
#ylim(c(0.5,1.5)) +
theme(legend.position = "none",
        panel.grid = element_blank(),
        axis.title.y = element_blank(),
        axis.text.y = element_blank(),
        axis.ticks.y = element_blank())
        #panel.background = element_blank())
#theme_void() 
```



# Histogramm
```{r, echo = FALSE, message=FALSE, warning=FALSE, size="tiny", fig.align = "center", fig.cap = "Histogramm", results = 'asis', out.width = '80%' }
ggplot(d_new, aes(x = age)) + 
  geom_histogram(breaks=seq(0, 100, by = 10), col="grey", fill = "#77d5e6", alpha = 1.0) + 
  labs(title="Histogram for Age", x="Age", y="Count") + 
  xlim(c(0,100)) +
  theme_classic() + theme(text = element_text(size = 20))
```

# Histogramm (relative Häufigkeit)
```{r, echo = FALSE, message=FALSE, warning=FALSE, size="tiny", fig.align = "center", fig.cap = "Histogramm (relative Häufigkeit)", results = 'asis', out.width = '80%' }
ggplot(d_new, aes(x = age)) + 
  geom_histogram(aes(y =..density..), breaks=seq(0, 100, by = 10), col="grey", fill = "#77d5e6", alpha = 1.0) + 
  labs(title="Histogram for Age", x="Age", y="Count") + 
  xlim(c(0,100)) +
  theme_classic() + theme(text = element_text(size = 20))
```

# Histogramm (relative Häufigkeit) (2)
```{r, echo = FALSE, message=FALSE, warning=FALSE, size="tiny", fig.align = "center", fig.cap = "Histogram fare", results = 'asis', out.width = '80%' }
ggplot(d_new, aes(x = fare)) + 
  geom_histogram(aes(y =..density..), breaks=seq(0, 100, by = 10), col="grey", fill = "#77d5e6", alpha = 1.0) + 
  labs(title="Histogram for fare", x="fare", y="Count") + 
  #xlim(c(0,100)) +
  theme_classic() + theme(text = element_text(size = 20))
```

# Gruppenbildung

## Klassenbreite $b$ nach von Sturges
$$
b=\frac{V}{1+3.32\cdot\lg n}\approx\frac{V}{5\lg n}
$$

$n$ - der Stichprobenumfang (Anzahl der Messwerte)

$V$ - die Variationsbreite (Spannweite)

$\lg n$ - Zehnerlogarithmus von $n$

# Histogramm (relative Häufigkeit) (3)
```{r, echo = FALSE, message=FALSE, warning=FALSE, size="tiny", fig.align = "center", fig.cap = "Histogram fare", results = 'asis', out.width = '80%' }
ggplot(d_new, aes(x = fare)) + 
  geom_histogram(aes(y =..density..), breaks=seq(0, 100, by = 5), col="grey", fill = "#77d5e6", alpha = 1.0) + 
  labs(title="Histogram for fare", x="fare", y="Count") + 
  #xlim(c(0,100)) +
  theme_classic() + theme(text = element_text(size = 20))
```


# Variationsbreite (Range)

\large
$$
V_x=\max(x)-\min(x)
$$

# (arithmetischer) Mittelwert
\large
$$
\bar{x}=\frac{1}{N}\sum_{i=1}^Nx_i
$$


# Histogramm (relative Häufigkeit) (3)
```{r, echo = FALSE, message=FALSE, warning=FALSE, size="tiny", fig.align = "center", fig.cap = "Histogram fare", results = 'asis', out.width = '80%' }
ggplot(d_new, aes(x = fare)) + 
  geom_histogram(aes(y =..density..), breaks=seq(0, 100, by = 5), col="grey", fill = "#77d5e6", alpha = 1.0) + 
  labs(title="Histogram for fare", x="fare", y="Count") + 
  #xlim(c(0,100)) +
  theme_classic() + theme(text = element_text(size = 20))+
  geom_vline(xintercept = mean(d_new$fare), colour = "red")+
geom_vline(xintercept = median(d_new$fare), colour = "magenta")
```



# Kumulative Verteilung

```{r, echo = FALSE, message=FALSE, warning=FALSE, size="tiny", fig.align = "center", fig.cap = "Kumulative Verteilung", results = 'asis', out.width = '80%' }
x = sort(d_new$age)
y = c(1:length(x))/length(x)
plot(x,y, xlab = "age", ylab = "cpdf", cex = 1.0, cex.lab = 2.0)
abline(h=0.25, col="red")
abline(v=20.12, col="blue")
abline(h=0.75, col="red")
abline(v=38.2, col="blue")
```

# Boxplot

\center
\includegraphics[width=0.7\textwidth]{Figures/boxplot.pdf}

# Boxplot

```{r, echo = FALSE, message=FALSE, warning=FALSE, size="tiny", fig.align = "center", fig.cap = "Boxplot", results = 'asis', out.width = '80%' }
library(ggplot2)
ggplot(d_new, aes(y = age)) +
geom_boxplot(fill = "#77d5e6") +
theme_classic() + theme(text = element_text(size = 20))
```

# Boxplot

```{r, echo = FALSE, message=FALSE, warning=FALSE, size="tiny", fig.align = "center", fig.cap = "Boxplot", results = 'asis', out.width = '80%' }
library(ggplot2)
ggplot(d_new, aes(x = sex, y = age)) +
geom_boxplot(fill = "#77d5e6") +
theme_classic() + theme(text = element_text(size = 20))
```
